【裁判字號】    99,小上,25
【裁判日期】    990615
【裁判案由】    解除契約
【裁判全文】
臺灣臺北地方法院民事判決              99年度小上字第25號
上  訴  人  乙○○
被  上訴人  軟體工場有限公司
法定代理人  甲○○
上列當事人間請求解除契約事件，上訴人對於民國99年3 月23日
本院臺北簡易庭99年度北小字第484 號第一審判決提起上訴，本
院不經言詞辯論，判決如下：
    主      文
上訴駁回。
第二審訴訟費用新臺幣壹仟伍佰元由上訴人負擔。
    事實及理由
一按對於小額程序之第一審裁判之上訴，非以其違背法令為理由
  ，不得為之，民事訴訟法第436條之24第2項定有明文。又按對
  於小額程序之第二審判決，依上訴意旨足認上訴為無理由者，
  得不經言詞辯論為之，民事訴訟法第436條之29第2款亦著有規
  定。
二上訴人上訴意旨略以：
  (一)兩造於民國97年9 月11日簽訂網站系統程式開發契約，約定
    由被上訴人為伊製作交友網站程式（下稱系爭程式），報酬
    計為新臺幣（下同）80,000元。詎被上訴人將系爭程式外包
    大陸公司製作，該大陸公司復於系爭程式中加入他人可隨意
    進出網站並刪改資料，甚而移除系爭程式資料、數據等之後
    門程式，致系爭程式無法使用，爰解除前開契約並請求被上
    訴人返還已收報酬80,000元。
  (二)原審關於系爭程式是否存有後門程式之認定，有判決理由矛
    盾、判決違背法令之違誤：
    觀諸被上訴人於99年3月9日在原審提出之呈報狀所載：「…
    程式設計交付原始碼後，就可以自行動手腳，本案顯然是原
    告拿到所有東西之後，自行埋設後門…」等語，可知被上訴
    人已自承系爭程式確實存有後門之瑕疵，惟原審對此被上訴
    人自認之事實視而不理，仍以「…原告主張系爭程式存在後
    門，有截錄歷史對話內容之文件1 紙為證，然該紙文件內容
    為被告所否認，則系爭程式是否存在後門瑕疵之事實，即存
    疑義…」等理由，逕認系爭程式存有後門瑕疵之事實尚存疑
    義，顯與卷內證據資料不符，違反辯論主義之法理，原審判
    決顯有判決理由矛盾、判決違背法令之違誤。
  (三)原審採認為判決基礎之事實與卷證資料明顯不符，有判決理
    由矛盾之違誤：
    1.原判決理由已明載伊就主張之事實，已提出開發報價單、
      完工單、簡式收據及兩造歷史對話內容等件為證，且被上
      訴人對此等證據亦不爭執。詎原判決復以伊於發現後門程
      式後，未行使修補請求權，亦未自行修補而請求償還修補
      必要費用為據，認伊不得主張解除系爭契約並請求返還已
      付報酬。
    2.惟查，細譯伊在原審提出之上揭證據，可知兩造係於97年
      9月11日訂立系爭契約，而伊於98年1月23日付訖尾款後，
      於98年3 月間測試時始發現後門程式，旋於當月要求被上
      訴人加以修復處理，自屬已行使修補請求權，非如原判決
      所指兩造於98年9 月11日方簽訂系爭契約，且伊於發現後
      門程式後，未行使修補請求權云云。原判決執錯誤之事實
      為據，率認伊未行使修補請求權，顯與卷證資料不符，而
      有判決理由不備之違誤。
  (四)聲明為：
    1.原判決廢棄。
    2.上開廢棄部分，被上訴人應給付上訴人80,000元，及自97
      年9月11日起至清償日止，按年息百分之5計算之利息。
三本件未經言詞辯論，被上訴人部分無何聲明或陳述可資記載。
四經查：
  (一)按小額事件之上訴程序，並未準用民事訴訟法第469條第6款
    規定，因之，判決不備理由或理由矛盾不得為小額事件上訴
    第二審之理由。上訴人以原審判決關於系爭程式是否存有後
    門程式之認定，及採為判決基礎之事實，顯與卷證資料不符
    ，有判決不備理由或理由矛盾之違誤云云，並據以提起上訴
    ，此項上訴理由顯非適法，合先說明。
  (二)上訴人另主張原審關於系爭程式是否存有後門程式之認定，
    與被上訴人自認之事實不符，違反辯論主義云云。惟查：
    1.上訴人主張被上訴人已就系爭程式存有後門之瑕疵一節自
      認，乃以被上訴人於99年3月9日在原審提出之呈報狀為據
      （見原審卷第38-39 頁）。惟細觀被上訴人所提出之呈報
      狀，其上記載：「…程式設計交付原始碼之後，就可以自
      行在上面動任何手腳，本案顯然是原告拿到所有東西之後
      ，自行埋後門…」等語，依其文意，顯係否認其於交付系
      爭程式原始碼予上訴人時，該程式存有後門之瑕疵，尚難
      遽認被上訴人已自認系爭程式存有後門之瑕疵。上訴人前
      開主張，誠屬誤會，要難採信。
    2.再者，被上訴人既未自認系爭程式存有後門之瑕疵，如前
      述，自無何拘束法院之效力。又系爭程式是否存有後門之
      瑕疵一節乃事實問題，而取捨證據認定事實則屬於事實審
      法院之職權，原判決已詳載其認定上訴人未能證明系爭程
      式存有後門之瑕疵之理由，核其適用法令並無違誤之處。
      是上訴人主張原審違反辯論主義云云，洵非有據。
五綜上所述，原判決並無上訴人所指違背法令情形，上訴人提起
  本件上訴，指摘原判決不當，求予廢棄發回，依其上訴意旨，
  足認上訴為無理由，爰不經言詞辯論，逕以判決駁回之。
六本件第二審訴訟費用，確定為如主文第2項所示金額。
七據上論結，本件上訴為無理由。依民事訴訟法第436條之32第1
  項、第2項、第449條第1項、第436條之29第2 款、第78條、第
  436條之19，判決如主文。
中    華    民    國    99    年    6     月    15    日
                民事第六庭審判長法  官  朱漢寶
                                法  官  許純芳
                                法  官  陳婷玉
以上正本係照原本作成
本件不得上訴
中    華    民    國    99    年    6     月    15    日
                                書記官  吳鸝稻

司法院資訊處製作；財團法人民間司法改革基金會備份。
